臺灣高雄地方法院民事裁定　　　　　100年度緊家護抗字第1號
抗　告　人　黃一青
相　對　人　高雄市政府警察局左營分局
法定代理人　謝榮隆
被　害　人　黃揭掀
上列當事人間緊急保護令事件，抗告人對於民國100 年2 月25日
本院100 年度司緊家護字第5 號民事緊急保護令不服，提起抗告
，本院管轄之第二審法院合議庭裁定如下：
    主  文
抗告駁回。
抗告程序費用由抗告人負擔。
    理  由
一、抗告意旨略以：抗告人黃一青為被害人黃揭掀之子，被害人
    另有子女黃一珊、黃一旭。而抗告人幾十年來孝順父母，並
    無任何傷害父母之傾向，更無傷害父母之動機，緊急保護令
    雖稱：抗告人在醫院大吵大鬧，阻止、影響醫生治療，因此
    影響被害人之身體安全等語，惟大吵大鬧到實際影響醫生治
    療，應確實查明，又阻止醫生治療致影響病人安全又是一個
    推理之大躍進，這段推理似乎是婦人之見，不足為法律之依
    據，且除非抗告人有精神問題才會大吵大鬧阻止醫生治療，
    不然相對人應提出合理動機，解釋抗告人大吵大鬧來影響醫
    生，以致造成病人傷害。綜上，抗告人並未對被害人為家暴
    行為，原審卻依相對人之聲請核發緊急保護令，容有違誤，
    抗告人爰依法提起抗告，請求廢棄原裁定等語。
二、按「聲請人於聲請通常保護令前聲請暫時保護令或緊急保護
    令，其經法院准許核發者，視為已有通常保護令之聲請。暫
    時保護令、緊急保護令自核發時起生效，於聲請人撤回通常
    保護令之聲請、法院審理終結核發通常保護令或駁回聲請時
    失其效力。」，家庭暴力防治法第16條第5 項、第6 項定有
    明文。
三、經查，本件相對人向本院聲請核發緊急保護令，經原審審理
    後，於100 年2 月25日核發100 年度司緊家護字第5 號緊急
    保護令，則依上揭家庭暴力防治法第16條第5 項規定，視為
    已有通常保護令之聲請，嗣經本院另行分案審理後，本院於
    100 年5 月31日核發100 年度家護字第452 號通常保護令等
    情，有本院依職權查詢之100 年度家護字第452 號通常保護
    令1 份在卷可參，則參照上揭家庭暴力防治法第16條第6 項
    之規定，原審緊急保護令業已失其效力，則本件抗告已無實
    益，抗告人所為上揭辯解，本院自無再予審酌之必要。從而
    ，本件抗告為無理由，應予駁回。
四、依家庭暴力防治法第20條第2 項、非訟事件法第21條第2項
    、第46條、民事訴訟法第495 條之1 第1 項、第449 條第1
    項、第95條、第78條，裁定如主文。
中    華    民    國    100     年    6   月   29    日
                        家事法庭審判長法  官  郭慧珊
                                      法  官  郭佳瑛
                                      法  官  呂憲雄
以上正本係照原本作成。
本裁定除以適用法規顯有錯誤為理由，不得再抗告；如提再抗告
，應於收受送達後10內，委任律師為代理人，向本院提出再抗告
狀。
中    華    民    國    100    年    7    月    1    日
                                      書記官  張金蘭